臺灣臺南地方法院刑事判決             100年度訴字第1237號
公  訴  人  臺灣臺南地方法院檢察署檢察官
被      告  黃主成
上列被告因違反毒品危害防制條例案件，經檢察官提起公訴（10
0年度毒偵緝字第141、142號），被告於本院準備程序進行中，
先就被訴事實為有罪之陳述，經本院合議庭裁定由受命法官獨任
進行簡式審判程序，判決如下：
    主  文
黃主成施用第一級毒品，處有期徒刑拾月；又施用第二級毒品，
共二罪，各處有期徒刑伍月。應執行有期徒刑壹年肆月。
    事  實
一、黃主成前於民國87年間，因施用毒品案件，經觀察、勒戒後
    ，認無繼續施用傾向，於87年10月28日釋放出所，指揮書執
    畢日期為87年11月3日，並經台灣台南地方法院檢察署官於
    87年10月31日以87年度營偵字第1605號為不起訴處分確定。
二、黃主成於88年間，再犯施用毒品案件，經本院88年度毒聲字
    第1852號裁定，送觀察、勒戒後，認有繼續施用毒品之傾向
    ，復經台灣台東地方法院檢察署檢察官向台灣台東地方法院
    聲請強制戒治並起訴，此經台灣台東地方法院88年度毒聲字
    第412號裁定，令入戒治處所施以強制戒治，於89年8月15日
    停止強制戒治處分釋放出所，指揮書執畢日期為89年11月7
    日，另起訴部分，則經台灣台東地方法院88年度易字第561
    號判決，判處有期徒刑4月確定，並與另案轉讓毒品判決確
    定案件，經本院90年度聲字第349號裁定，定應執行刑為有
    期徒刑11月確定，再合併前案所應執行之殘刑1年又5日，甫
    於90年12月11日縮刑期滿執行完畢（於本案不構成累犯）。
三、黃主成猶未戒除毒癮，明知海洛因、甲基安非他命分別係毒
    品危害防制條例第2條第2項第1款、第2款所定之第一、二級
    毒品，不得非法施用、持有，竟分別基於施用第一、二級毒
    品之犯意，先後為下列犯行：
（一）100年3月30日晚上10時至12時許，在其位於台南市○○區
      ○○里○○路29號住處，將第一級毒品海洛因摻入香煙後
      點燃吸食煙霧之方式，施用第一級毒品海洛因1次；又於
      同年月31日凌晨1、2時許，在同址，將甲基安非他命置入
      玻璃球吸食器，以燒烤吸食煙霧之方式，施用第二級毒品
      甲基安非他命1次。嗣於100年3月31日上午11時許，黃主
      成因另案違反毒品危害防制條例案件前來本院開庭，經本
      院法官命法警對其採集尿液檢驗結果，呈現嗎啡、可待因
      、甲基安非他命、安非他命陽性反應。
（二）100年5月29日晚上10時至12時許，在其位於上址住處，將
      第二級毒品甲基安非他命置入玻璃球吸食器，以燒烤吸食
      煙霧之方式，施用第二級毒品甲基安非他命1次。嗣於同
      年月30日晚上8時20分許，因另犯竊盜案件，員警經其同
      意採集尿液送驗結果，呈現甲基安非他命、安非他命陽性
      反應。
四、案經本院告發及台南市政府警察局白河分局移送台灣台南地
    方法院檢察署檢察官偵查起訴。
    理  由
壹、程序部分：
    本件被告黃主成於本院準備程序進行中，先就被訴事實為有
    罪之陳述，經告知被告簡式審判程序之旨，並經檢察官、被
    告之同意，而以簡式審判程序審理，有本院準備程序筆錄一
    份在卷可稽，依刑事訴訟法第273條之2、同法第159條第2項
    規定，本件不適用傳聞法則排除證據能力之規定，合先敘明
    。
貳、實體部分：
  一、上開事實，迭據被告於警詢、偵查及本院準備程序、審理
      時坦承不諱，並有本院100年4月20日南院龍刑張100訴271
      字第1000017442號函、送件簿、台灣檢驗科技股份有限公
      司濫用藥物實驗室於100年6月8日出具之濫用藥物檢驗報
      告、台南市政府警察局白河分局採尿同意書、台南市政府
      警察局白河分局東山分駐所採取尿液編號對照表、台灣檢
      驗科技股份有限公司濫用藥物實驗室於100年6月14日出具
      之濫用藥物檢驗報告各1件在卷可稽（見100年度毒偵字第
      1 、18、24頁；警卷第5-7頁）。
  二、按海洛因經注射入人體後，約百分之80於24小時內自尿中
      排出，一般而言，尿液中能否驗出嗎啡陽性反應與其投與
      量、投與途徑、採尿時間、個人體質及檢驗方法之靈敏度
      有關，國外曾有文獻報導注射六毫克之海洛因鹽酸鹽，其
      代謝物嗎啡之平均可檢出時限約為26小時，此經行政院衛
      生署藥物食品檢驗局於81年9月8日以（81）藥檢壹字第81
      14885號函述明此旨綦詳。再按甲基安非他命經口服投與
      後約70%於24小時內自尿中排出，約90%於96小時內自尿中
      排出，目前國內尿液中甲基安非他命之檢驗僅鑑定其是否
      呈陽性反應尚未定其含量，且甲基安非他命成分之檢出與
      其投與方式、投與量、個人體質、採尿時間與檢測儀器之
      精密度等諸多因素有關，僅憑尿液中呈甲基安非他命陽性
      反應，並無法確實推算吸食時間距採集時間之長短，惟依
      上述資料推斷，最長可能不會超過4日，亦經行政院衛生
      署藥物食品檢驗局81年2月8日(81)藥檢壹字第001156號函
      述明綦詳。揆諸上開說明，被告於為警查獲後，並經警採
      集尿液檢體送驗，則本於被告於前揭事實三、（一）、（
      二）所示，先後經本院法警、員警採集尿液檢體送驗結果
      ，分別呈現嗎啡、可待因、甲基安非他命、安非他命陽性
      反應；甲基安非他命、安非他命陽性反應之確認報告，可
      徵被告於上開採集尿液檢體往前回溯之26、96小時內某時
      點，確有分別施用第一級毒品海洛因及第二級毒品甲基安
      非他命之犯行，應堪認定。是被告上開任意性自白，核與
      事實相符，應值採信。
  三、按毒品危害防制條例第20條、第23條就施用毒品之刑事處
      遇程序，區分為「初犯」、「5年內再犯」及「5年後再犯
      」，依立法理由之說明，僅限於「初犯」及「5年後再犯
      」2種情形，始應先經觀察、勒戒或強制戒治程序；倘被
      告於5年內已再犯，經依法追訴處罰，縱其第3次（或第3
      次以上）再度施用毒品之時間，係在初犯經觀察、勒戒或
      強制戒治執行完畢釋放5年以後，仍應依該條例第10條處
      罰（最高法院95年第7次刑事庭會議決議、98年度台上字
      第2741號判決意旨參照）。查被告前曾受如事實欄所述之
      觀察、勒戒處分，其於前開觀察、勒戒執行完畢釋放後5
      年內，再犯施用毒品罪，並經台灣台東地方法院88年度易
      字第561號判決，判處有期徒刑4月確定，甫於90年12月11
      日縮刑期滿執行完畢等情，分別有刑案資料查註紀錄表、
      台灣高等法院被告前案紀錄表各1件在卷可憑，則被告於
      初犯經觀察、勒戒程序執行完畢後5年內，已曾再犯施用
      毒品案件，並經依法追訴處罰，揆諸上開最高法院決議要
      旨，縱其本次所犯施用毒品案件距前次觀察、勒戒程序執
      行完畢釋放5年以後，仍應依法論罪科刑。
  四、按海洛因、甲基安非他命分屬毒品危害防制條例第2條第2
      項第1款、第2款所列之第一、二級毒品，故核被告於事實
      三、（一）、（二）所為，分別係犯毒品危害防制條例第
      10條第1項、第2項之施用第1級、第2級毒品罪、同條例第
      10條第2項之施用第2級毒品罪。又被告持有第1級、第2級
      毒品進而施用，其持有之低度行為應為施用之高度行為所
      吸收，不另論罪。再被告所犯上開各次施用第1級毒品海
      洛因、第2級毒品甲基安非他命罪，犯意各別，行為互殊
      ，應予分論併罰。爰審酌被告前因施用毒品案件，經觀察
      、勒戒之治療程序後，猶不思戒絕革除惡習，仍為本案犯
      行，顯然其意志力甚為薄弱，迄未能戒除毒癮，惟兼衡被
      告施用毒品犯行，在性質上乃屬對自我身心健康之自戕行
      為，尚未嚴重破壞社會秩序、侵害他人權益，及犯後坦承
      犯行，尚有悔意，暨檢察官當庭對被告求處如主文所示之
      刑等一切情狀，各量處如主文所示之刑，並定其應執行之
      刑。
據上論結，應依刑事訴訟法第273條之1第1項、第299條第1項前
段，毒品危害防制條例第10條第1項、第2項，刑法第51條第5款
，判決如主文。
本案經檢察官郭書鳴到庭執行職務。
中    華    民    國   100    年    9     月    30    日
                  刑事第十一庭  法  官  張銘晃
以上正本證明與原本無異。
如不服本判決應於收受本判決後10日內向本院提出上訴書狀，並
應敘述具體理由。其未敘述上訴理由者，應於上訴期間屆滿後20
日內向本院補提理由書狀（均須按他造當事人之人數附繕本）「
切勿逕送上級法院」。
                                書記官  鄭梅君
中    華    民    國   100    年    9     月    30    日
附錄本案論罪科刑法條全文
毒品危害防制條例第10條
施用第一級毒品者，處 6 月以上 5 年以下有期徒刑。
施用第二級毒品者，處 3 年以下有期徒刑。